# 求助陈版主！企业工程项目招标，销售标书收入应该计入什么科目

提问人：贾德柯林 时间：2019-10-18 16:21:01
求助陈版主！求助各位老师！企业工程项目招标，销售标书收入应该计入什么科目？是否可以计入其他业务收入？

回答人：chenyiwei
由于标书的销售是与本公司的固定资产购建活动相关，并不是企业的日常活动，因此销售款项不能确认为收入，建议确认为营业外收入，或者冲减相关工程的管理费支出。